<!DOCTYPE html PUBLIC "-//W3C//DTD XHTML 1.0 Transitional//EN" "http://www.w3.org/TR/xhtml1/DTD/xhtml1-transitional.dtd">
<html xmlns="http://www.w3.org/1999/xhtml">
<head>
	<meta http-equiv="Content-Type" content="text/html; charset=iso-8859-1" />
	<title>Ymmärrä suomea</title>
	<style type="text/css" media="all">@import "css/styles.css";</style>
	<script type="text/javascript" src="swfobject.js"></script>
</head>
<body class="font-medium">
	<div id="main-wrapper">
		<div id="topbar"></div>
		<div id="main-menu">
			<table cellspacing="0" cellpadding="0" border="0" class="add-links"><tr>
				<td class="item"><img class="raquo" src="i/raquo.gif" alt="" height="7" width="4" /><a href="/ymmarra/index.php?moduli=sanakirja">Sanakirja</a></td>
				<td class="item"><img class="raquo" src="i/raquo.gif" alt="" height="7" width="4" /><a href="/ymmarra/index.php?moduli=verbit">Verbiluettelo</a></td>
				<td class="item"><img class="raquo" src="i/raquo.gif" alt="" height="7" width="4" /><a href="/ymmarra/index.php?moduli=kielioppi">Kielioppi</a></td>
			</tr></table>
			<table cellspacing="0" cellpadding="0" border="0"><tr>
				<td class="item"><img class="raquo" src="i/raquo.gif" alt="" height="7" width="4" /><a href="/ymmarra/index.php">Etusivu</a></td>
				<td class="item"><img class="raquo" src="i/raquo.gif" alt="" height="7" width="4" /><a href="/ymmarra/index.php?moduli=tekstit">Lukutekstit</a></td>
			</tr></table>
		</div>
		<div id="content">
			<table cellspacing="0" cellpadding="0" border="0" id="content-wrapper"><tr>
				<td>
					<div id="left-menu">
												<div class="header-verb"><span>Verbit</span></div>
						<div class="menu">
								<div class="init"><a href="/ymmarra/index.php?moduli=verbit&kirjain=a">A</a></div>
								<div class="init"><a href="/ymmarra/index.php?moduli=verbit&kirjain=e">E</a></div>
								<div class="init"><a href="/ymmarra/index.php?moduli=verbit&kirjain=h">H</a></div>
								<div class="init"><a href="/ymmarra/index.php?moduli=verbit&kirjain=i">I</a></div>
								<div class="init"><a href="/ymmarra/index.php?moduli=verbit&kirjain=j">J</a></div>
								<div class="init"><a href="/ymmarra/index.php?moduli=verbit&kirjain=k">K</a></div>
								<div class="init"><a href="/ymmarra/index.php?moduli=verbit&kirjain=l">L</a></div>
								<div class="init"><a href="/ymmarra/index.php?moduli=verbit&kirjain=m">M</a></div>
								<div class="init"><a href="/ymmarra/index.php?moduli=verbit&kirjain=n">N</a></div>
								<div class="init"><a href="/ymmarra/index.php?moduli=verbit&kirjain=o">O</a></div>
								<div class="init"><a href="/ymmarra/index.php?moduli=verbit&kirjain=p">P</a></div>
								<div class="init"><a href="/ymmarra/index.php?moduli=verbit&kirjain=r">R</a></div>
								<div class="init"><a href="/ymmarra/index.php?moduli=verbit&kirjain=s">S</a></div>
								<div class="init"><a href="/ymmarra/index.php?moduli=verbit&kirjain=t">T</a></div>
								<div class="init"><a href="/ymmarra/index.php?moduli=verbit&kirjain=u">U</a></div>
								<div class="init"><a href="/ymmarra/index.php?moduli=verbit&kirjain=v">V</a></div>
								<div class="init"><a href="/ymmarra/index.php?moduli=verbit&kirjain=y">Y</a></div>
								<div class="init"><a href="/ymmarra/index.php?moduli=verbit&kirjain=Ä">Ä</a></div>
						</div>					</div>
				</td>
				<td>
					<div id="main-content">
						<div id="path">
							<a href=".">Etusivu</a> &gt; <a href="/ymmarra/index.php?moduli=verbit&kirjain=E">E</a>						</div>
													<h1>ESITTÄÄ</h1>
						<table cellspacing="0" cellpadding="0" border="0">
							<tr>
								<td colspan="2" style="padding-bottom:10px;"><strong>Aktiivin indikatiivi</strong></td>
							</tr>
							<tr>
								<td><pre>PREESENS                   
minä     esitän            
sinä     esität            
hän      esittää           
me       esitämme          
te       esitätte          
he       esittävät         

PASSIIVI
         esitetään         

IMPERFEKTI                 
         esitin            
         esitit            
         esitti            
         esititte          
         esitimme          
         esittivät         

PASSIIVI
         esitettiin        

PERFEKTI
olen     esittänyt         
olet     esittänyt         
on       esittänyt         
olemme   esittäneet        
olette   esittäneet        
ovat     esittäneet        

PASSIIVI
on       esitetty          

PLUSKVAMPERFEKTI
olin     esittänyt         
olit     esittänyt         
oli      esittänyt         
olimme   esittäneet        
olitte   esittäneet        
olivat   esittäneet        
 
PASSIIVI
oli      esitetty          
</pre></td>
								<td>&nbsp;&nbsp;&nbsp;</td>
								<td><pre>  KIELTOMUOTO
  en        esitä
  et        esitä
  ei        esitä
  emme      esitä
  ette      esitä
  eivät     esitä


  ei        esitetä

   
  en        esittänyt
  et        esittänyt
  ei        esittänyt
  emme      esittäneet
  ette      esittäneet
  eivät     esittäneet


  ei        esitetty


  en    ole esittänyt
  et    ole esittänyt
  ei    ole esittänyt
  emme  ole esittäneet
  ette  ole esittäneet
  eivät ole esittäneet


  ei    ole esitetty


  en    ollut  esittänyt
  et    ollut  esittänyt
  ei    ollut  esittänyt
  emme  olleet esittäneet
  ette  olleet esittäneet
  eivät olleet esittäneet


  ei    ollut  esitetty
</pre></td>
							</tr>
						</table>
						<table cellspacing="0" cellpadding="0" border="0">
							<tr>
								<td colspan="2" style="padding-bottom:10px;"><strong>Aktiivin konditionaali</strong></td>
							</tr>
							<tr>
								<td><pre>PREESENS
minä     esittäisin        
sinä     esittäisit        
hän      esittäisi         
me       esittäisimme      
te       esittäisitte      
he       esittäisivät      

PASSIIVI
         esitettäisiin     

PERFEKTI
olisin   esittänyt         
olisit   esittänyt         
olisi    esittänyt         
olisimme esittäneet        
olisitte esittäneet        
olisivat esittäneet        

PASSIIVI
olisi    esitetty          
</pre></td>
								<td>&nbsp;&nbsp;&nbsp;</td>
								<td><pre> 
  en        esittäisi
  et        esittäisi
  ei        esittäisi
  emme      esittäisi
  ette      esittäisi
  eivät     esittäisi


  ei        esitettäisi


  en    olisi  esittänyt
  et    olisi  esittänyt
  ei    olisi  esittänyt
  emme  olisi  esittäneet
  ette  olisi  esittäneet
  eivät olisi  esittäneet


  ei    olisi  esitetty
</pre></td>
							</tr>
						</table>
						<table cellspacing="0" cellpadding="0" border="0">
							<tr>
								<td colspan="2" style="padding-bottom:10px;"><strong>Aktiivin potentiaali</strong></td>
							</tr>
							<tr>
								<td><pre>PREESENS
minä     esittänen         
sinä     esittänet         
hän      esittänee         
me       esittänemme       
te       esittänette       
he       esittänevät       

PASSIIVI
         esitettäneen      

PERFEKTI
lienen   esittänyt         
lienet   esittänyt         
lienee   esittänyt         
lienemme esittäneet        
lienette esittäneet        
lienevät esittäneet        

PASSIIVI
lienee   esitetty          
</pre></td>
								<td>&nbsp;&nbsp;&nbsp;</td>
								<td><pre> 
  en        esittäne
  et        esittäne
  ei        esittäne
  emme      esittäne
  ette      esittäne
  eivät     esittäne


  ei        esitettäne


  en    liene  esittänyt
  et    liene  esittänyt
  ei    liene  esittänyt
  emme  liene  esittäneet
  ette  liene  esittäneet
  eivät liene  esittäneet 


  ei    liene  esitetty
</pre></td>
							</tr>
						</table>
						<table cellspacing="0" cellpadding="0" border="0">
							<tr>
								<td colspan="2" style="padding-bottom:10px;"><strong>Aktiivin imperatiivi</strong></td>
							</tr>
							<tr>
								<td><pre>PREESENS

(sinä)   esitä             
(hän)    esittäköön        
(me)     esittäkäämme      
(te)     esittäkää         
(he)     esittäkööt        

PASSIIVI
         esitettäköön      

PERFEKTI

ole      esittänyt         
olkoon   esittänyt         
olkaamme esittäneet        
olkaa    esittäneet        
olkoot   esittäneet        

PASSIIVI
olkoon   esitetty          
</pre></td>
								<td>&nbsp;&nbsp;&nbsp;</td>
								<td><pre> 

  älä       esitä 
  älköön    esittäkö
  älkäämme  esittäkö
  älkää     esittäkö
  älkööt    esittäkö  


  älköön    esitettäkö



  älä      ole  esittänyt
  älköön   olko esittänyt
  älkäämme olko esittäneet
  älkää    olko esittäneet
  älkööt   olko esittäneet


  älköön   olko esitetty
</pre></td>
							</tr>
						</table>
						<table cellspacing="0" cellpadding="0" border="0">
							<tr>
								<td colspan="2" style="padding-bottom:10px;"><strong>Verbin nominaalimuodot</strong></td>
							</tr>
							<tr>
								<td><pre>I INFINITIIVI              
Lyhyempi muoto:            
         esittää           

Pitempi muoto:             
         esittääkseni      
         esittääksesi
         esittääkseen
         esittääksemme
         esittääksenne
         esittääkseen

III  INFINITIIVI           
inessiivi    esittämässä   
elatiivi     esittämästä   
illatiivi    esittämään    
adessiivi    esittämällä
abessiivi    esittämättä   
instruktiivi esittämän     
                           
Passiivi
instruktiivi esitettämän   
                           
                           
</pre></td>
								<td>&nbsp;&nbsp;&nbsp;</td>
								<td><pre>  II INFINITIIVI
  inessiivi     esittäessä
  instruktiivi  esittäen

  Passiivi
  inessiivi     esitettäessä






  IV INFINITIIVI
  nominatiivi   esittäminen
  partitiivi    esittämistä
     

  I PARTISIIPPI
  aktiivi       esittävä
  passiivi      esitettävä

  II PARTISIIPPI
  aktiivi       esittänyt  
  passiivi      esitetty
</pre></td>
							</tr>
						</table>

					</div>
				</td>
			</tr></table>		</div>
		<div id="footer"><a href="http://www.oph.fi/"><img src="i/oph_logo_ymmarrasuomea.gif" width="157" height="35" alt="OPH" /></a></div>
	</div>
</body>
</html>
